【裁判字號】    90,易,311
【裁判日期】    901026
【裁判案由】    竊盜
【裁判全文】
臺灣臺東地方法院刑事判決                            九十年度易字第三一一號
    公  訴  人  臺灣臺東地方法院檢察署檢察官
    被      告  戊○○
右列被告因竊盜案件，經檢察官提起公訴（九十年度偵字第一一七０號）及移送併辦
（九十年度偵字第一二五五號、九十年度偵字第一五六六號、九十年度偵字第一五五
七號），本院判決如左：
    主      文
戊○○連續竊盜，累犯，處有期徒刑壹年。應於刑之執行前令入勞動場所強制工作參
年。
    事      實
一、戊○○曾於民國八十九年間因竊盜案件，經本院判處有期徒刑六月確定，甫於九
    十年一月二十六日執行完畢。猶不知悛悔，基於意圖為自己不法所有之概括犯意
    ，先於九十年五月三十日十時許，前往位於臺東縣長濱鄉長濱村一三六之一號工
    寮，先拿取藏放在該處大門門柱上之鑰匙後，進入該工寮內徒手竊取丁○○○所
    有置放於抽屜內之現金新台幣（下同）一千四百五十元，得手後予以花用殆盡。
    次於九十年六月四日十時許，戊○○前往位於臺東縣長濱鄉長濱村全亨營造公司
    預拌廠尋找丙○○，至工寮後見丙○○在睡覺，桌上放置丙○○所有之易利信行
    動電話一支，戊○○見狀基於同前之概括犯意，即將該行動電話取走據為己有。
    復於九十年六月二十七日十六時三十分許，戊○○前往甲○○位於臺東縣長濱鄉
    長濱村二十五鄰一三六之一號住處，基於同前之概括犯意，打開未上鎖之大門進
    入後，徒手竊取甲○○置放在櫃子中之現金六千元，得手後花用殆盡。末於九十
    年七月八日七時三十分許，戊○○前往位於臺東縣長濱鄉長濱村二十一鄰六十五
    號乙○○住處之倉庫，基於同前之概括犯意，徒手竊取乙○○置於該處稻穀一袋
    約八十公斤據為己有。嗣經警循線查獲。
二、案經臺東縣警察局成功分局報請臺灣臺東地方法院檢察署檢察官偵查起訴及移送
    併案審理。
    理      由
一、訊據被告戊○○對於右揭犯罪事實，除關於竊取被害人乙○○稻穀部分外，餘均
    坦承不諱，辯稱：那是我去幫他割稻子那是應該給我的份，我去拿的時候沒有跟
    他講，因為就在我家對面，當時是被害人說要給我一包，但我去拿的時候沒有跟
    他講云云。經查：
    （一）被告坦承犯行之部分，核與被害人丁○○○、丙○○、甲○○於警訊中指
          訴財物失竊之情節相符，並有贓物領據保管單一紙附卷可稽，被告之自白
          與事實相符，應堪信為真實。
    （二）關於被害人乙○○部分，業據被害人於警訊中指述歷歷，並有贓物領據保
          管單一紙在卷可考，且竊盜罪所欲保護之法益為財產之監督與支配權，被
          告未經被害人乙○○之同意，便取走置放於被害人乙○○倉庫中之稻穀，
          主觀上不僅有不法所有之意圖，客觀上亦顯已破壞被害人乙○○對於該稻
          穀之支配權，被告此部分之行為自屬竊盜無訛。況若被害人乙○○確有同
          意被告要給予稻穀一包，則定會告知被告要給哪一包，然被告不但未獲告
          知，被告亦未通知被害人乙○○，即自行取走稻穀，與常情尚有未合。是
          被告前揭所辯，不足採信。從而本件事證已臻明確，被告犯行洵堪認定，
          自應依法論科。
二、核被告所為，係犯刑法第三百二十條第一項之竊盜罪。其先後四次犯行，時間緊
    接、方法相同，觸犯構成要件相同之罪名，顯係基於概括犯意為之，應依刑法第
    五十六條連續犯之規定，論以一罪，並加重其刑。臺灣臺東地方法院檢察署九十
    九年度偵字第一二五五號、第一五五七號、第一五六六號移送併案審理部分之犯
    罪事實，雖未據檢察官起訴，惟與起訴部分之犯罪事實有連續犯之裁判上一罪關
    係，本院自得併予審理，附此敘明。查被告曾受事實欄所示有期徒刑之執行，有
    臺灣高等法院被告全國前案紀錄表一份附卷足憑，其於受有期徒刑之執行完畢後
    ，五年內再犯本件有期徒刑以上之刑之罪，為累犯，依刑法第四十七條之規定遞
    加重其刑。爰審酌被告素行不佳，犯罪動機及目的在於不勞而獲、手段非殘、對
    被害人所生之損害、竊取財物之價值以及犯後坦承犯行之態度等一切情狀，量處
    如主文所示之刑。被告曾有多次竊盜前科，有前開前案紀錄表可查，最近一次執
    行完畢後不思改過遷善，半年內再犯本件竊盜罪，足徵被告有竊盜犯罪之習慣，
    僅藉刑之執行實不足以徹底根絕惡性，爰依竊盜犯贓物犯保安處分條例第三條第
    一項第一款、第四條、第五條第一項前段之規定，諭知應於刑之執行前，令入勞
    動場所強制工作三年，以資矯治。
據上論斷，應依刑事訴訟法第二百九十九條第一項前段、刑法第五十六條、第三百二
十條第一項、第四十七條、罰金罰鍰提高標準條例第一條前段、竊盜犯贓物犯保安處
分條例第三條第一項第一款、第四條、第五條，判決如主文。
本案經檢察官陳棟杰到庭執行職務
中    華    民    國      九十      年      十      月      二十六      日
                                  臺灣臺東地方法院刑事庭
                                      審判長法  官   蔡勝雄
    法  官   廖建彥
                                            法  官   劉柏駿
右正本證明與原本無異。
如不服本判決，應於判決送達後十日內向本院提出上訴狀。（須附繕本）
「切勿逕送上級法院」
                                            書記官   陳俊德
中    華    民    國      九十      年      十      月      二十六      日
附記
中華民國刑法第三百二十條第一項
 (普通竊盜罪、竊佔罪)
意圖為自己或第三人不法之所有，而竊取他人之動產者，為竊盜罪，處五
年以下有期徒刑、拘役或五百元以下罰金。
中華民國刑法第四十七條
 (累犯)
受有期徒刑之執行完畢，或受無期徒刑或有期徒刑一部之執行而赦免後，
五年以內再犯有期徒刑以上之罪者，為累犯，加重本刑至二分之一。


司法院資訊處製作；財團法人民間司法改革基金會備份。
